【裁判字號】    97,交訴,333
【裁判日期】    980225
【裁判案由】    肇事逃逸罪
【裁判全文】
臺灣臺中地方法院刑事判決             97年度交訴字第333號
公  訴  人  臺灣臺中地方法院檢察署檢察官
被      告  乙○○
上列被告因肇事逃逸罪案件，經檢察官提起公訴（97年度偵字第
20568 號），本院判決如下：
    主    文
乙○○犯肇事致人傷害逃逸罪，處有期徒刑陸月，如易科罰金，
以新臺幣壹仟元折算壹日。
    犯罪事實
一、乙○○前於民國95、96年間因犯酒醉駕車之公共危險案件，
    經本院各判處拘役刑在案（未構成累犯），詎仍不知悔改，
    於97年8 月2 日上午8 時15分許，駕駛車牌號碼238-MV號營
    業小客車，沿臺中市○○區○○路2 段由惠中路往文心路（
    即由西往東）方向行駛，行經惠中路與洛陽路111 巷21弄路
    口，本應注意汽車迴車前，應暫停並顯示左轉燈光或手勢，
    看清無往來車輛，使得迴車，而依當時天候晴、晨光、柏油
    路面乾燥無缺陷、無障礙物、視距良好，並無不能注意之情
    事，竟疏未注意暫停顯示燈光或手勢，並讓同方向騎乘車牌
    號碼768-BWV 號機車行駛而來騎士丙○○先行，即貿然左轉
    ，造成其所駕駛之上開營業小客車左前車頭處擦撞由丙○○
    騎乘之上開機車左側車身，致丙○○人車雙雙倒地，因而受
    有雙膝、雙腿多處擦挫傷（業務過失傷害部分，丙○○未據
    告訴）。乙○○明知自身駕車肇事，已造成丙○○倒地受傷
    ，非但未駐足施以必要之救護措施，反基於肇事逃逸之故意
    ，駕駛上開營業小客車逃離現場。嗣因路人記下車牌號碼報
    警，始為警循線查悉上情。
二、案經臺中市警察局第六分局報請臺灣臺中地方法院檢察署檢
    察官偵查起訴。
    理  由
一、證據能力方面：
    按被告以外之人於審判外之陳述，雖不符刑事訴訟法第159
    條之1 至第159 條之4 之規定，而經當事人於審判程式同意
    作為證據，法院審酌該言詞陳述或書面陳述作成時之情況，
    認為適當者，亦得為證據；當事人、代理人或辯護人於法院
    調查證據時，知有刑事訴訟法第159 條第1 項不得為證據之
    情形，而未於言詞辯論終結前聲明異議者，視為有前項之同
    意，刑事訴訟法第159 條之5 定有明文。經查，本件被告僅
    爭執證人即告訴人丙○○於警詢中及道路交通事故談話紀錄
    表中所為陳述之證據能力，依前揭規定，證人賴珮錦於警詢
    及道路交通事故談話紀錄中之陳述，為被告以外之人於審判
    外之陳述，屬於傳聞證據，無證據能力，除此之外，本案所
    引其餘事證（詳後述），檢察官、被告均無異議並同意作為
    證據（見本院卷第16頁），本院審酌其作成之情況，未見有
    何不適當之情形，是得為證據，合先敘明。
二、訊據被告乙○○對上開犯罪事實坦承不諱（見本院卷第33頁
    ），核與證人即告訴人丙○○於本院審理中具結證述：當時
    伊騎機車經過路口，被告沒有打方向燈就左轉，伊來不及煞
    車就跌倒，人被機車壓住，被告沒有下車察看，也沒有問伊
    有無怎樣，伊也無搖頭表示沒怎樣，被告就直接逃走，伊的
    腳、手肘都有擦傷、挫傷，是路人打電話給消防隊救護伊，
    也是路人記下車牌號碼才找到被告等語相符（見本院卷第30
    、31頁），復有道路交通事故現場圖、道路交通事故調查表
    (一)、(二)各1 份及道路交通事故現場、被告上開營業小客車與
    告訴人機車受損照片共計18張、林新醫院診斷證明書1 紙在
    卷可稽（見警卷第13至20頁），足認被告任意性自白與事實
    相符。本件事證明確，被告犯行堪以認定，應予依法論科。
三、核被告所為，係犯刑法第185 條之4 肇事致人傷害逃逸罪。
    爰審酌被告前有2 次酒醉駕車之公共危險罪前科，有臺灣高
    等法院被告前案紀錄表1 份在卷可憑，素行不佳，明知肇事
    致人受傷後，竟未下車察看，及對告訴人施以必要之救護措
    施，逕自逃離現場，增加告訴人傷害增劇之危險，及求償之
    困難，實有不該，且遲至告訴人經本院詰問完畢後，始坦承
    犯行，犯後態度欠佳，惟念被告已與告訴人達成調解，賠償
    告訴人新臺幣1 萬元，有臺中市西屯區調解委員會調解書1
    份可參（見本院卷第19頁），衡以告訴人傷勢幸屬輕微，並
    表示願原諒被告（見本院卷第31頁）等一切情狀，量處如文
    所示之刑，並斟酌被告為高中畢業、家境貧寒等情（見警卷
    嫌疑人調查筆錄受詢問人欄所載），併諭知以新臺幣1,000
    元為易科罰金之折算標準，以資儆懲。
據上論斷，依刑事訴訟法第299 條第1 項前段，刑法第185 條之
4 、第41條第1 項，判決如主文。
本案經檢察官甲○○到庭執行職務。
中    華    民    國    98    年    2     月    25    日
                  刑事刑十四庭審判長法  官  江奇峰
                                    法  官  郭書豪
                                    法  官  廖純卿
以上正本證明與原本無異。
如不服本判決應於收受送達後10日內向本院提出上訴書狀，並應
敘述具體理由；如未敘述上訴理由者，應於上訴期間屆滿後20日
內向本院補提理由書（均須按他造當事人之人數附繕本）「切勿
逕送上級法院」。
                                    書記官  童秉三
中    華    民    國    98    年    2     月    25    日
附錄本案論罪科刑法條：
中華民國刑法第185條之4
（肇事遺棄罪）
駕駛動力交通工具肇事，致人死傷而逃逸者，處 6 月以上 5 年
以下有期徒刑。


司法院資訊處製作；財團法人民間司法改革基金會備份。
